【裁判字號】    98,訴,1453
【裁判日期】    981030
【裁判案由】    違反槍砲彈藥刀械管制條例
【裁判全文】
臺灣臺南地方法院刑事判決              98年度訴字第1453號
公  訴  人  臺灣臺南地方法院檢察署檢察官
被      告  乙○○
上列被告因違反槍砲彈藥刀械管制條例案件，經檢察官提起公訴
（98年度偵字第8837號），被告於本院準備程序中，先就被訴事
實為有罪之陳述，經本院合議庭裁定改由受命法官獨任進行簡式
審判程序，判決如下：
    主  文
乙○○未經許可，寄藏槍砲之主要組成零件，處有期徒刑陸月，
如易科罰金，以新台幣壹仟元折算壹日，併科罰金新臺幣伍萬元
，罰金如易服勞役，以新臺幣壹仟元折算壹日。扣案之金屬槍管
壹支沒收之。
    事  實
一、乙○○明知具殺傷力之子彈，及可供組裝為可發射子彈、具
    有殺傷力之手槍之零件即作為手槍主要組成零件之滑套、槍
    身及彈匣等物，均係槍砲彈藥刀械管制條例所管制之違禁物
    ，非經中央主管機關許可，不得無故持有或受寄代藏之，竟
    仍基於寄藏子彈及槍砲主要組成零件之犯意，於民國（下同
    ）98年6月8日（起訴書誤載為6月9日），在其位於臺南市○
    ○街38號8樓之6之住處，收受真實姓名年籍不詳綽號「蟲蟲
    」之成年男子所交付而委託其代為保管之屬槍砲主要組成零
    件之土造金屬槍管1支，旋將之藏置在其上址住處，而代為
    保管之。嗣於98年6月10日19時40分許，因警方查獲其持有
    及施用第一級毒品海洛因及第二級毒品安非他命（毒品部分
    業經檢察官另案偵辦）後，主動供出其持有上開槍管，並自
    願帶同警方至上址搜索，當場查獲上開土造金屬槍管1支，
    始查悉上情。
二、案經臺南縣警察局新化分局報告臺灣臺南地方法院檢察署檢
    察官偵查起訴。
    理  由
一、按本件被告乙○○所犯為死刑、無期徒刑、最輕本刑3年以
    上有期徒刑以外之罪，亦非屬高等法院管轄之第一審案件，
    其於準備程序進行中，先就被訴事實為有罪之陳述，經告知
    簡式審判程序之旨，並聽取檢察官、被告之意見後，本院合
    議庭依刑事訴訟法第273條之1第1項裁定進行簡式審判程序
    ，是本案之證據調查，依同法第273條之2規定，不受同法第
    159條第1項、第161條之2、第161條之3、第163條之1，及第
    164條至第170條所規定證據能力認定及調查方式之限制，合
    先敘明。
二、上揭犯罪事實，業據被告於警詢、偵查、本院準備程序及審
    理中均坦承不諱，並有員警在被告位於臺南市○○街38號8
    樓之6之住處查獲之手槍之主要組成零件土造金屬槍管1支扣
    案可資佐證，復有臺南縣警察局新化分局搜索扣押筆錄及扣
    押物品目錄表各1份、搜索現場及扣案物品照片8張附卷可資
    參照（警卷第25至28頁）。且上開金屬槍管經送往內政部警
    政署刑事警察局鑑驗結果，認係土造金屬槍管，為內政部86
    年11月24日台（86）內警字第8670683號公告之槍砲主要組
    成零件等情，有98年8月3日刑鑑字第0980090270號內政部警
    政署刑事警察局鑑驗書1份、內政部98年9月21日內授警字第
    0980871615號函附卷足憑（偵查卷第12至13頁、第21頁），
    堪認被告上開任意性之自白，確均與事實相符。是本件事證
    明確，被告犯行洵堪認定，應予依法論科。
三、按槍砲彈藥刀械管制條例第4條所稱之槍砲、彈藥及其主要
    組成零件，依同條例第5條之規定，非經中央主管機關許可
    ，不得持有、寄藏；又槍管乃手槍之主要組成零件，則有內
    政部依據槍砲彈藥刀械管制條例第4條第3項所為之86年11月
    24日臺（86）內警字第8670683號公告可稽。是核被告上開
    受寄代藏土造金屬槍管之行為，係犯槍砲彈藥刀械管制條例
    第13條第4項之未經許可寄藏槍砲之主要組成零件罪。被告
    寄藏與持有槍砲之主要組成零件，均係將該物置於自己實力
    支配之下，僅寄藏必先有他人之持有行為，而後始為之受寄
    代藏而已，故寄藏之受人委託代為保管，其保管之本身，固
    亦屬持有，但此持有係受寄之當然結果，均不另論罪，併此
    敘明。被告於執行偵查機關尚未發覺之前，主動供出其持有
    本件手槍主要組成零件槍管之犯行，並接受裁判，爰依刑法
    第第62條前段之規定，減輕其刑。爰審酌被告持有槍管之行
    為，對於社會治安存在潛在危險性，殊為不該，惟念其犯後
    坦承犯行，態度良好，且無證據足資證明被告曾進而以所持
    有之上開物品為任何犯行，亦未傷及他人，對於他人或公眾
    尚未造成現實惡害，兼衡其持有槍管僅有1支，數量非多，
    持有期間未久即被查獲，暨其智識程度、職業、家庭狀況等
    一切情狀，量處如主文所示之刑，並就罰金刑部分諭知易服
    勞役之折算標準，以示懲儆。扣案金屬槍管1支，為手槍之
    主要組成零件，業如前述，係槍砲彈藥刀械管制條例第4條
    、第5條所定非經中央主管機關許可不得寄藏、持有之物，
    屬違禁物，應併依刑法第38條第1項第1款規定宣告沒收之。
據上論斷，應依刑事訴訟法第273條之1第1項、第299條第1項前
段，槍砲彈藥刀械管制條例第第13條第4項，刑法第11條前段、
第62條前段、第42條第3項、第38條第1項第1款，判決如主文。
本案經檢察官甲○○到庭執行職務
中    華    民    國    98    年    10    月    30    日
                        刑事第十庭  法  官  高如宜
以上正本證明與原本無異。
如不服本判決應於收受本判決後10日內向本院提出上訴書狀，並
應敘述具體理由。其未敘述上訴理由者，應於上訴期間屆滿後20
日內向本院補提理由書狀（均須按他造當事人之人數附繕本）「
切勿逕送上級法院」。
                                    書記官  陳姿利
中    華    民    國    98    年    11    月    3     日
附錄論罪科刑法條：
槍砲彈藥刀械管制條例第13條
未經許可，製造、販賣或運輸槍砲、彈藥之主要組成零件者，處
3年以上10年以下有期徒刑，併科新台幣700萬元以下罰金。
未經許可，轉讓、出租或出借前項零件者，處 1 年以上 7 年以
下有期徒刑，併科新台幣 500 萬元以下罰金。
意圖供自己或他人犯罪之用，而犯前 2 項之罪者，處 5 年以上
有期徒刑，併科新台幣 1000 萬元以下罰金。
未經許可，持有、寄藏或意圖販賣而陳列第 1 項所列零件者，處
6月以上5年以下有期徒刑，併科新台幣300萬元以下罰金。
第1項至第3項之未遂犯罰之。


司法院資訊處製作；財團法人民間司法改革基金會備份。
